臺灣高等法院刑事裁定
111年度抗字第1683號
抗告人  即
聲明異議人  林盈福





上列抗告人因殺人未遂案件，對於檢察官之執行指揮命令聲明異
議，不服臺灣士林地方法院中華民國111年10月5日裁定（111年
度聲字第1053號），提起抗告，本院裁定如下：
    主  文
抗告駁回。
    理  由
一、原裁定意旨略以：
　　本件抗告人即聲明異議人林盈福（下稱抗告人）因殺人未遂
    案件，經臺灣士林地方法院（下稱原審）以108年度訴字第2
    15號判決有期徒刑7年6月，再經本院及最高法院分別以109
    年度上訴字第3395號、110年度台上字第5319號判決駁回上
    訴而確定，嗣由臺灣士林地方檢察署（下稱士林地檢署）以
    110年度執字第4271號指揮執行，有本院被告前案紀錄表在
    卷可參。惟抗告人具狀聲明異議，係主張原審108年度訴字
    第215號判決違背法令，應撤銷改判無罪，檢察官應調卷查
    核本案確定判決有無漏未處理、有無違背法令或有無再審事
    由等情，並非就執行檢察官執行指揮或執行方法有何不當加
    以具體指摘，與聲明異議之客體不符，是本件聲明異議於法
    未合，應予駁回。
二、抗告意旨略以：
　　本件因非堅實第一審合議而冤判，其審判程序不正當，故應
    糾正錯判而撤銷檢方刑罰不當指揮，因此對110年度執字第4
    271號案件提起抗告。
三、本院查：
　㈠按受刑人或其法定代理人或配偶，以檢察官執行之指揮為不
    當者，得向諭知該裁判之法院聲明異議，刑事訴訟法第484
    條定有明文。又該條所稱之聲明異議，必須檢察官執行之指
    揮為不當者，始得為之，所謂檢察官執行之指揮不當，係指
    就執行之指揮違法及執行方法不當等情形而言。而是否屬檢
    察官執行之指揮，得為聲明異議之標的，應從檢察官所為之
    實質內容觀察。若檢察官單純對於受判決確定之受刑人傳喚
    、拘提、通緝，僅係同法第469條為刑罰執行前之先行程序
    ，非可認係檢察官之執行指揮，自無對之聲明異議之餘地（
    最高法院110年度台抗字第1976號裁定意旨參照）。
　㈡本件抗告人因殺人未遂案件，經原審以108年度訴字第215號
    判決有期徒刑7年6月，再經本院及最高法院分別以109年度
    上訴字第3395號、110年度台上字第5319號判決駁回上訴而
    確定。嗣經士林地檢署檢察官囑託臺灣花蓮地方檢察署檢察
    官（111年度執助字第5號）及臺灣臺東地方檢察署檢察官（
    111年度執助字第12號）代為執行，均因無法代執行，交還
    士林地檢署檢察官以110年度執字第4271號案件指揮執行（
    按：結案情形為通緝），但抗告人迄今尚未到案，有本院被
    告前案紀錄表、在監在押紀錄表在卷可參（本院卷第27至29
    、31頁），是依上開說明，士林地檢署檢察官對於抗告人所
    實施者，僅係依刑事訴訟法第469條所為刑罰執行前之先行
    程序，非屬得對之聲明異議之標的；又參酌原審究明抗告人
    聲明異議內容，乃指摘原審108年度訴字第125號判決違背法
    令，應撤銷改判無罪，檢察官應調卷查核該案確定判決有無
    漏未處理、有無違背法令或有無再審事由等情，益見抗告人
    並非就執行檢察官執行指揮或執行方法有何不當加以具體指
    摘，亦與聲明異議之客體不符。從而，抗告人以檢察官之執
    行指揮不當，向原審法院聲明異議，於法不合。
四、綜上所述，抗告人執上開抗告意旨對原審裁定而為指摘，為
    無理由，應予駁回。至於抗告狀首頁固有記載「代理人莊榮
    兆」，惟未提出委任狀，尚無須於當事人欄記載，於此敘明
     。
據上論斷，應依刑事訴訟法第412條，裁定如主文。
中　　華　　民　　國　　111 　年　　11　　月　　21　　日
                  刑事第十一庭  審判長法　官  張江澤
                                      法　官  郭惠玲
                                      法　官  梁志偉
以上正本證明與原本無異。
如不服本裁定，應於收受送達後五日內向本院提出再抗告狀。
                                      書記官  林明慧
中　　華　　民　　國　　111 　年　　11　　月　　21　　日